臺灣高雄地方法院刑事判決　　　　　　　　　　　　　九十一年度易字第五八七號
　　公　訴　人　臺灣高雄地方法院檢察署檢察官
　　被　　　告　丁○○
　　　　　　　　丙○○
右列被告因竊盜等案件，經檢察官提起公訴（九十年度偵緝字第一四一○號、九十年
度偵字第二三○八九號），本院判決如左：
    主  文
丁○○共同連續攜帶兇器毀越安全設備，於夜間侵入住宅竊盜，處有期徒刑貳年拾月
，並應於刑之執行前令入勞動場所強制工作參年。
丙○○共同攜帶兇器竊盜，累犯，處有期徒刑壹年陸月。
    事  實
一、丁○○有多次竊盜犯行，曾經臺灣高等法院臺中分院於民國六十六年七月二十八
    日，以六十六年度上易字第八○五號判處有期徒刑十月，刑前強制工作確定；最
    後一次於八十年八月間，因竊盜案件，經本院以八十年度易緝字第一二○號判處
    有期徒刑七月，併科罰金三千元確定，於八十一年二月二十三日執行完畢（不構
    成累犯）。丙○○於八十九年間，因搶奪案件，經本院以八十九年度訴緝字第一
    一二號判處有期徒刑八月，於九十年四月六日執行完畢。其二人均不知悔改，或
    由丁○○基於意圖為自己不法所有之概括犯意單獨為之（附表編號一、三之犯罪
    事實），或由丁○○與丙○○共同基於意圖為自己不法所有之犯意聯絡為之（附
    表編號二之犯罪事實），於附表所示之時間、地點，以附表所示之方式，竊得如
    附表所示庚○○、戊○○、乙○○所有之物。丁○○與丙○○竊得如附表編號二
    所示戊○○所有之ＹＴ─五二五九號自用小客車後，將之棄置在高雄縣鳳山市○○街二三號前，為警於九十年五月二十五日十七時三十分許，在上址尋獲，於該
    車左後座車窗內側，採得丁○○之右環指指紋一枚，於該車左前座車窗內側，採
    得丙○○之右中指、右環指、左拇指指紋共三枚，經送內政部警政署刑事警察局
    比對結果，核與丁○○及丙○○之指紋相符，因而循線查獲。另於同年五月二十
    五日二十三時十五分許，在高雄縣岡山鎮○○路九九號「東方電子遊藝場」內，
    經警臨檢，在丁○○褲子口袋內起獲如附表編號一所示庚○○所有之行動電話一
    支及附表編號三所示乙○○所有之金飾一批，並經警至乙○○住處採得丁○○指
    紋與血跡，核與丁○○相符，始發現上情。
二、案經高雄縣警察局岡山分局報告及戊○○訴由高雄縣警察局鳳山分局報告臺灣高
    雄地方法院檢察署檢察官偵查起訴。
    理  由
一、訊據被告丁○○、丙○○均矢口否認涉有右揭竊盜犯行，被告丁○○辯稱：行動
    電話是在八十九年五月間，在高雄縣岡山鎮○○路之神腦國際店，以七千元向一
    位黃姓店員購買，黃姓店員有說該手機是撿到的；九十年五月二十四日二十三時
    許，伊在家中陪老婆，沒有外出偷車；被害人乙○○之金飾係伊在九十年五月二
    十五日二十時十五分，騎腳踏車行經大德一路林邦勝診所對面，看見兩名男子拿
    手電筒在地上尋找東西，伊大喊「在找什麼」，該兩名男子就騎機車跑了，伊在
    地上拾獲一包金飾，並據為己有云云。被告丙○○則辯稱：九十年五月二十四日
    二十三時許，伊與女友己○○投宿在高雄縣鳳山市之五甲賓館，並未外出竊車云
    云。惟查，右揭犯罪事實，業據被害人庚○○於警訊及本院調查時就行動電話被
    竊情節、告訴人戊○○於警訊中就汽車被竊與毀損情節、被害人乙○○於警訊中
    就金飾被竊情節指述甚詳，此外：
（一）附表編號一之犯罪事實部分：被害人庚○○所有之摩扥羅拉牌行動電話一支（
      型式：ＬＦ二○○○，序號：00000000000000），係於九十年五月二十五日二
      十三時十五分許，在高雄縣岡山鎮○○路九九號「東方電子遊藝場」內，經警
      實施臨檢盤查時，在被告丁○○褲子口袋內當場起獲等情，此為被告丁○○所
      不否認，並有高雄縣警察局岡山分局營業場所檢查紀錄、被害人庚○○於九十
      年五月二十六日具領之贓物認領保管單各一紙、行動電話相片四張在卷可證（
      見高雄縣岡山分局岡警刑移字第四六四號警卷(一)第八頁、警卷(二)第三、四頁）
      。被告丁○○於警、偵訊及本院調查、審理時雖均辯稱：該手機係在八十九年
      五月（或六、七月）間，向神腦國際黃姓店員購買云云（見高雄縣岡山分局岡
      警刑移字第四六四號警卷(一)第三頁背面，九十年度偵緝字第一四一○號偵查卷
      第十二頁背面，本院卷第七八、一二一頁），惟於警訊時，經警質問何以該行
      動電話背面及電池上所貼「神腦國際」貼紙，日期係填寫「九十年四月十九日
      」時，其辯稱：「我於九十年四月間，曾在岡山神腦國際購得另一支ＭＯＴＯ
      ＲＯＬＡ手機，就把新機貼紙貼到現持手機，新機給我老婆用，換貼紙是方便
      維修」云云（見高雄縣岡山分局岡警刑移字第四六四號警卷(一)第三頁背面），
      衡以行動電話上廠商所貼載明「店名」、「日期」之貼紙，係廠商為證明該行
      動電話係消費者在保固期間內所購買，一旦換貼貼紙，廠商則不予維修，此為
      眾所皆知之常識，被告丁○○上開購得新手機而換貼貼紙至本案手機上之辯詞
      ，顯有悖常情，且其於偵查中改稱：「（為何貼紙上貼四月十九日？）我不知
      道」（見九十年度偵緝字第一四一○號偵查卷第十二頁背面），本院調查時稱
      ：「（問：有無換過手機背面貼紙？）沒有」等語（見本院卷第七八頁），亦
      與其歷次所辯稱：該手機係在八十九年五月（或六、七月）間購買云云，顯不
      相符，被告丁○○前揭所辯，均不足採信，堪認係其竊取被害人庚○○所有之
      行動電話後，留供已用，並隨身攜帶，嗣於九十年五月二十五日二十三時十五
      分許，經警臨檢，而在其褲子口袋內起獲。
（二）附表編號二之犯罪事實部分：
      １、告訴人戊○○所有之ＹＴ─五二五九號自用小客車，於九十年五月二十五
          日十七時三十分許，在高雄縣鳳山市○○街二三號前，為警尋獲，且汽車
          左前門鎖及引擎發動鎖均遭破壞等情，業據告訴人戊○○指訴甚詳，復有
          戊○○於九十年五月二十五日具領之領結、高雄市政府警察局車輛協尋證
          明單、高雄縣警察局車輛尋獲通報單、ＹＴ─五二五九號自用小客車車籍
          資料、車輛竊盜車牌失竊資料個別查詢報表各一份附卷可稽（見高雄縣警
          察局鳳山分局鳳警刑移字第一七七一號警卷第十六、十九至二二頁），並
          經警方在該車左後座車窗內側採得指紋二枚，在該車左前座車窗內側採得
          指紋三枚，經送內政部警政署刑事警察局比對結果，該車左後座車窗內側
          採得之指紋一枚，與內政部警政署刑事警察局檔存之被告丁○○右環指指
          紋卡相符；該車左後座車窗內側採得之另一枚指紋，因紋線模糊不清，無
          法比對；該車左前座車窗內側採得之指紋三枚，與內政部警政署刑事警察
          局檔存之被告丙○○右中指、右環指、左拇指指紋卡相符，有高雄縣警察
          局九十年八月一日（九十）高警刑鑑字第八二五二四號函、高雄縣警察局
          刑警隊鑑識組九十年五月二十八日刑案現場勘查報告表、內政部警政署刑
          事警察局九十年七月十八日（九十）刑紋字第一四○○五二號鑑驗書及所
          檢附指紋相片、指紋卡片等在卷足憑（見高雄縣警察局鳳山分局鳳警刑移
          字第一七七一號警卷第八至十五頁）。
      ２、被告丁○○雖辯稱：九十年五月二十四日二十三時許，在家陪老婆，沒有
          偷車云云，惟其並未提出任何不在場證明以供本院參酌，且其與告訴人楊
          瑪騏並不認識，若未竊取該車，何以指紋會遺留在該車左後座車窗內側而
          經警採得？被告丁○○空言狡辯，顯係飾卸之詞，委不足採。被告丙○○
          則辯稱：九十年五月二十四日二十三時許，與女友己○○投宿在高雄縣鳳
          山市之五甲賓館，並未外出竊車云云，惟證人己○○於本院調查時到庭證
          述：「（問：九十年五月二十四日幾點到賓館？）晚上約十一點半」等語
          （見本院卷第八三頁），衡以證人己○○與被告丙○○關係匪淺，二人曾
          於八十九年間共犯竊盜案件，經本院以九十年度易字第三○○二號各處拘
          役五十日確定，且二人於九十年同居期間，被告丙○○曾對證人己○○之
          子呂益豪施虐，由呂益豪之祖母楊黃玉雲提起告訴，經本院以九十一年度
          鳳簡字第一六○號判處有期徒刑五月確定，有各該判決書、起訴書附卷可
          參（見本院卷第四八至五二頁），而證人己○○於九十一年九月十三日至
          本院作證時，距案發當時已一年有餘，其記憶是否明確？證言有無偏頗之
          虞？均有疑義，縱認其證詞可採，惟其係九十年五月二十四日二十三時三
          十分許，始至五甲賓館與被告丙○○碰面，與本案車輛被竊時點同日二十
          三時許並無衝突，再證人即五甲賓館櫃檯服務人員甲○○於本院調查時亦
          證述：「（問：是否看過丙○○？提示警卷照片）沒有什麼印象，因為客
          人出入頻繁，只看了幾眼也認不出來」、「（問：是否知道住宿的客人何
          時進出？）不知道，旅館是二十四小時開放，客人出入，我們也沒有在管
          」、「（問：被告丙○○說你可以作證他在五月二十四日晚上十一時都在
          房間內，沒有出入，有何意見？）時間久遠，我沒有印象，事實上也不可
          能有印象」等語（見本院卷第一一一、一一二頁），則被告丙○○所提不
          在場證明均無法證實，且其指紋確實遺留在ＹＴ─五二五九號自用小客車
          之左前座車窗內側而經警採得，並有科學鑑定報告相佐，業如前述，被告
          丙○○前揭所辯，亦係卸責之詞，不足採信。被告丁○○、丙○○共同竊
          取ＹＴ─五二五九號自用小客車犯行，均堪認定。
（三）附表編號三之犯罪事實部分：被害人乙○○所有之金飾一批，係於九十年五月
      二十五日二十三時十五分許，在高雄縣岡山鎮○○路九九號「東方電子遊藝場
      」內，經警臨檢盤查時，在被告丁○○褲子口袋內當場起獲等情，此為被告丁○○所坦認，復有高雄縣警察局岡山分局營業場所檢查紀錄、被害人乙○○被
      竊盜案贓證物清冊各一紙、乙○○於九十年五月二十五日具領之領結二紙、金
      飾相片二張在卷可證（見高雄縣岡山分局岡警刑移字第四六四號警卷(一)第八至
      十二頁），並經警方至被害人乙○○之住處採證，在二樓房間書桌上採得可疑
      血跡，另採得指紋三枚，經送內政部警政署刑事警察局比對結果，其中編號Ｂ
      血跡與被告丁○○手上傷口血跡ＤＮＡ之ＳＴＲ型別相同，而編號Ｃ指紋排除
      特定對象被告丁○○指紋後輸入電腦析鑑結果，未發現相符者，編號Ａ、Ｂ指
      紋因紋線模糊不清、特徵點不足，無法比鑑，有內政部警政署刑事警察局九十
      年七月五日（九十）刑醫字第八二七六八號鑑驗書、九十年七月九日（九○）
      刑紋字第一一八三一○號鑑驗書各一份附卷可參（見高雄縣岡山分局岡警刑移
      字第四六四號警卷(二)第五、六頁），而被害人乙○○住處冷氣機裝置孔木板厚
      約五公分，一般人無法以徒手破壞，必須持工具破壞方能進入等情，亦經被害
      人乙○○以書面證述甚詳（見本院卷第九五頁）。被告丁○○雖辯稱：九十年
      五月二十五日二十時十五分，騎腳踏車行經大德一路林邦勝診所對面，看見兩
      名男子拿手電筒在地上尋找東西，伊大喊「在找什麼」，該兩名男子就騎機車
      跑了，伊在地上拾獲一包金飾云云，惟其於警方臨檢查獲當時係辯稱：金飾是
      太太盧秋琳的云云（見高雄縣岡山分局岡警刑移字第四六四號警卷(一)第一頁背
      面），經被害人乙○○到警局指認該批贓物確係其所失竊之金飾後，被告丁○○始改稱：係在地上拾獲云云，前後辯詞矛盾不一，尚難採信，且查獲之金飾
      共十六件，價值十三萬餘元，豈有僅憑被告丁○○大喊「在找什麼」，該二名
      男子即倉促逃逸之可能？且其血跡、指紋確實遺留在被害人乙○○住處而經警
      採得，亦有科學鑑定報告相佐，被告丁○○所辯，顯不符常情，不足採信，堪
      認係其竊取被害人乙○○所有之金飾後，置於口袋內，於當晚二十三時十五分
      許，經警臨檢而起獲。
（四）綜上所述，被告丁○○如附表編號一、二、三之犯行，被告丙○○如附表編號
      二之犯行，事證明確，均堪認定，應依法論科。
二、被告丁○○於附表編號一，徒手打開被害人庚○○未上鎖之車門，竊取置於車內
    之行動電話一支，核其所為，係犯刑法第三百二十條第一項之竊盜罪；又於附表
    編號二，與被告丙○○持客觀上可供兇器使用之不詳工具，撬壞被害人戊○○所
    有之汽車左前門鎖及引擎發動鎖，竊取汽車及置於車內之皮包，核其所為，係犯
    刑法第三百二十一條第一項第三款之攜帶兇器竊盜罪、同法第三百五十四條之毀
    損罪；再於附表編號三，於夜間，持客觀上可供兇器使用之不詳工具，毀壞被害
    人乙○○住處之冷氣機裝置孔木板，踰越窗戶侵入該住宅竊盜，使他人窗戶之安
    全設備，失其防閑效用，核其所為，係犯刑法第三百二十一條第一項第一款之於
    夜間侵入住宅竊盜罪、第二款之毀越安全設備竊盜罪、第三款之攜帶兇器竊盜罪
    。被告丙○○於附表編號二，與被告丁○○持客觀上可供兇器使用之不詳工具，
    撬壞被害人戊○○所有之汽車左前門鎖及引擎發動鎖，竊取汽車及置於車內之皮
    包，核其所為，係犯刑法第三百二十一條第一項第三款之攜帶兇器竊盜罪、同法
    第三百五十四條之毀損罪。被告丁○○與丙○○就附表編號二所示之犯罪事實，
    有犯意聯絡及行為分擔，應以共同正犯論之。被告丁○○與丙○○就附表編號二
    所犯之攜帶兇器竊盜罪與毀損罪間，有方法結果之牽連關係，為牽連犯，應從一
    重之攜帶兇器竊盜罪處斷。被告丁○○先後三次竊盜犯行，時間緊接，觸犯構成
    要件相同之罪名，顯係基於概括之犯意反覆為之，為連續犯，應論以一罪之攜帶
    兇器毀越安全設備於夜間侵入住宅竊盜罪，並加重其刑。被告丙○○於八十九年
    間，因搶奪案件，經本院以八十九年度訴緝字第一一二號判處有期徒刑八月，於
    九十年四月六日執行完畢之事實，有臺灣高雄地方法院檢察署刑案資料查註紀錄
    表及高等法院被告全國前案紀錄表附卷可稽，其受此有期徒刑執行完畢後，五年
    以內再犯有期徒刑以上之罪，應依累犯規定，遞予加重其刑。爰審酌被告丁○○
    有多次竊盜前科，持兇器於深夜侵入他人住宅竊盜，危害他人居住安全甚鉅，惡
    性重大，犯後矢口否認犯罪，毫無悔意；被告丙○○有兩次搶奪、一次竊盜前科
    ，持兇器竊取他人汽車，侵害他人使用交通工具權益，惡性非輕，犯後否認犯行
    ，態度不佳，暨考量渠等犯罪之手段、竊得之財物價值及參酌公訴人請求嚴懲之
    意見等一切情狀，分別量處如主文所示之刑，以示懲儆。又被告丁○○正值壯年
    ，竟不思勤奮工作，素行不端，前科累累，迭次觸犯竊盜罪，並曾於六十六年間
    ，經臺灣高等法院臺中分院以六十六年度上易字第八○五號判決諭知刑前令入勞
    動場所強制工作，有臺灣高雄地方法院檢察署刑案資料查註紀錄表及高等法院被
    告全國前案紀錄表足佐，卻不知戒除惡習，竟仍再度行竊犯案，屢犯不悛，恣意
    竊取他人財物，情節重大，顯見其就部分刑罰之執行，未生警惕之心，其有犯罪
    習慣，且懶惰成性，要堪認定，茲為矯正其不良習性，令入勞動埸所強制工作，
    係屬適當且有必要，爰依竊盜犯贓物犯保安處分條例第三條第一項第一款、第五
    條第一項前段之規定，並為被告於刑之執行前，令入勞動處所強制工作三年之諭
    知。至被告丁○○、丙○○持以竊取被害人戊○○所有汽車及被告丁○○持以竊
    取被害人乙○○所有金飾之客觀上可供兇器使用之不詳工具各一支，因未扣案，
    且無證據證明尚未滅失，爰不為沒收之諭知，附此敘明。
三、公訴意旨另以：被告丁○○與丙○○共同竊取被害人戊○○所有之車號ＹＴ─五
    二五九號自小客車一輛，並將該車之兩支雨刷折斷，因認被告二人另涉刑法第三
    百五十四條之毀損罪嫌，此為被告二人所否認，且竊取該車並無須將兩支雨刷折
    斷，折斷雨刷與竊取該車並無任何關聯性，不能僅因事後尋獲之汽車雨刷兩支遭
    折斷，即遽認係被告二人所為，此外，復查無積極證據足資證明係被告二人折斷
    汽車雨刷，惟檢察官認此部份犯行與起訴成罪之竊盜部分，有方法結果之牽連關
    係，爰不另為無罪之諭知，併此敘明。
據上論斷，應依刑事訴訟法第二百九十九條第一項前段，刑法第二十八條、第五十六
條、第三百二十一條第一項第一款、第二款、第三款、第五十五條、第四十七條，竊
盜犯贓物犯保安處分條例第三條第一項第一款、第五條第一項前段，判決如主文。
本案經檢察官黃建銘到庭執行職務。
中      華      民      國    九十一    年     十一     月     十二     日
      臺灣高雄地方法院刑事第七庭
                                    審判長法  官   陳志銘
                                          法  官   曾吉雄
                                          法  官   秦慧君
右正本證明與原本無異。
如不服本判決，應於判決送達後十日內，向本院提出上訴狀。
                                          書記官   蔡妮君
中      華      民      國    九十一    年     十一     月     十二     日
附錄本案論罪科刑法條：
中華民國刑法第三百二十條
意圖為自己或第三人不法之所有，而竊取他人之動產者，為竊盜罪，處五
年以下有期徒刑、拘役或五百元以下罰金。
意圖為自己或第三人不法之利益，而竊佔他人之不動產者，依前項之規定
處斷。
前二項之未遂犯罰之。
中華民國刑法第三百二十一條
犯竊盜罪而有左列情形之一者，處六月以上、五年以下有期徒刑：
一  於夜間侵入住宅或有人居住之建築物、船艦或隱匿其內而犯之者。
二  毀越門扇、牆垣或其他安全設備而犯之者。
三  攜帶兇器而犯之者。
四  結夥三人以上而犯之者。
五  乘火災、水災或其他災害之際而犯之者。
六  在車站或埠頭而犯之者。
前項之未遂犯罰之。
附表：
┌──┬───────┬───────┬───────┬────────┐
│編號│   時   間    │   地   點    │  犯罪方式    │被害人及被竊物品│
├──┼───────┼───────┼───────┼────────┤
│ 一 │九十年五月十日│庚○○停放在高│丁○○趁車門未│竊得庚○○所有價│
│    │十五時許      │雄縣岡山鎮白米│鎖之便，以徒手│值新台幣（下同）│
│    │              │路「成統鐵工廠│打開車門之方式│七千餘元之摩扥羅│
│    │              │」外之ＵＴ─八│              │拉牌行動電話一支│
│    │              │四八八號自用小│              │（型式：ＬＦ二○│
│    │              │客車內        │              │○○，序號：4909│
│    │              │              │              │0000000000）    │
├──┼───────┼───────┼───────┼────────┤
│二  │九十年五月二十│高雄市前鎮區中│丁○○與丙○○│竊得戊○○所有之│
│    │四日二十三時許│山路與正勤路口│持不詳之客觀上│車號ＹＴ─五二五│
│    │              │停車場內  │可供兇器使用之│九號自用小客車一│
│    │              │              │工具，破壞車輛│輛，連同置於車內│
│    │              │              │左前門鎖進入車│之黑色手提袋一個│
│    │              │              │內，再撬壞引擎│（內有太陽眼鏡一│
│    │              │              │發動鎖將汽車開│支及一些瑣碎飾品│
│    │              │              │走（毀損部分業│）一併竊走      │
│    │              │              │據被害人告訴）│                │
├──┼───────┼───────┼───────┼────────┤
│ 三 │九十年五月二十│高雄縣岡山鎮壽│丁○○持不詳之│乙○○所有價值約│
│    │五日二十時十五│天路十三之一號│客觀上可供兇器│十三萬八千八百元│
│    │分許          │              │使用之工具，破│之金飾一批（含金│
│    │              │              │壞一樓冷氣機裝│塊、金牌鍊、手柳│
│    │              │              │置孔厚約五公分│絲鍊、鑽石手戒、│
│    │              │              │之木板（毀損部│金項鍊、白Ｋ金項│
│    │              │              │分未據被害人告│鍊、Ｋ金項鍊、金│
│    │              │              │訴），踰越窗戶│手指、胸花、手牌│
│    │              │              │之安全設備，夜│、Ｋ金手環、金幣│
│    │              │              │間侵入乙○○之│）              │
│    │              │              │住宅          │                │
└──┴───────┴───────┴───────┴────────┘
